臺灣高等法院刑事判決　　　　　　　　100年度上訴字第274號
上　訴　人
即　被　告　林軒戎
上　訴　人
即　被　告　劉昌富
前列二人共同
選任辯護人　李宏文律師
上列上訴人因殺人未遂等案件，不服臺灣桃園地方法院99年度訴
字第834號，中華民國99年12月17日第一審判決（起訴案號：臺
灣桃園地方法院檢察署99年度偵字第21392號），提起上訴，本
院判決如下：
    主  文
原判決撤銷。
林軒戎共同放火燒燬現有人所在之建築物未遂，處有期徒刑參年
陸月。扣案打火機壹個、保特瓶貳個均沒收。
劉昌富共同放火燒燬現有人所在之建築物未遂，累犯，處有期徒
刑參年捌月。扣案打火機壹個、保特瓶貳個均沒收。
    事  實
一、劉昌富前因公共危險案件，經臺灣桃園地方法院以98年度壢
    交簡字第1556號判決判處有期徒刑2月，於民國98年7月6日
    確定，並於同年8月18日易科罰金執行完畢。林軒戎與劉昌
    富於99年8月30日凌晨相偕前往桃園縣中壢市○○路249 巷1
    號之「水精靈PUB」飲酒，因與該店服務生發生衝突而被迫
    提前結帳離開，自覺係被趕出該店，心生不滿，2人商量後
    ，明知汽油為極危險之易燃物，若於建築物前之走道、機車
    上引燃汽油，即有可能延燒及機車旁之建築物，為求報復洩
    憤，竟共同萌生放火燒燬現有人所在建築物之犯意聯絡，自
    備一塑膠容器（未扣案），於99年8月30日凌晨3時22分許，
    由林軒戎騎乘車號JM6-768號重型機車搭載劉昌富至桃園縣
    中壢市○○路228號之山隆加油站購買汽油，然因該容器瓶
    口太小無法注入汽油，遂由加油站員工另行提供2個保特瓶
    ，共計盛裝1.23公升之95無鉛汽油，並由劉昌富出資新臺幣
    （下同）35元（2瓶汽油分別為17元及18元）交予林軒戎交
    付加油站員工，2人再於同日凌晨3時30分許攜帶上開2瓶汽
    油返回水精靈PUB門口前走道，由林軒戎坐在發動的機車上
    把風並準備隨時逃跑，劉昌富則持上開2瓶汽油，沿「水精
    靈PU B」入口通往馬路之走道（桃園縣中壢市○○路249 巷
    1號前，長約20.7公尺、寬約2.5公尺之走道）及走道旁之機
    車潑灑汽油，旋即持其所有之打火機欲點燃汽油，適「水精
    靈PUB」之負責人孔良禎見狀大呼「有人要縱火」，店內顧
    客陳守德旋即上前制止劉昌富點燃汽油，該建築物始未發生
    燒燬之結果而未得逞。嗣員警至上址附近巡邏，孔良禎隨即
    向員警報案，警方循線追查，扣得上開打火機1個、盛裝汽
    油之保特瓶2個，而悉上情。
二、案經桃園縣政府警察局中壢分局報告臺灣桃園地方法院檢察
    署檢察官偵查起訴。
    理  由
一、本案所引用之供述及非供述證據，經本院依法踐行調查證據
    程式，檢察官、被告及其辯護人均同意各該證據之證據能力
    （見本院卷第44至45頁、第59至62頁），且亦查無依法應排
    除其證據能力之情形，是後述所引用證據之證據能力均無疑
    義。
二、訊據被告林軒戎、劉昌富固均坦承被告林軒戎有騎乘機車搭
    載被告劉昌富前往加油站購買汽油，被告劉昌富並將該汽油
    潑灑於「水精靈PU B」入口走道及走道旁之機車上，被告劉
    昌富手持打火機欲點火等事實，惟矢口否認有何縱火之犯行
    ，均辯稱：因水精靈PU B店家服務態度不佳，一時生氣，想
    以此方式嚇嚇店家，並無放火故意云云。經查：
(一)被告林軒戎、劉昌富因在上開「水精靈PUB」飲酒消費，與
    該店服務生發生衝突而提前結帳離開，被告二人離去後即共
    乘機車前往山隆加油站購買二瓶汽油，並再度返回「水精靈
    PUB」入口走道，由被告劉昌富手持二瓶汽油潑灑於走道、
    機車，並持打火機點火欲放火燒毀建築物，但因「水精靈PU
    B」負責人孔良禎發覺呼叫，證人陳守德上前制止劉昌富等
    情，業據被告林軒戎、劉昌富於偵查、原審審理時坦認不諱
    （見偵卷第50至52頁、第81頁、原審卷第10頁、第21頁、第
    47頁），核與證人謝智翔、孔良禎、陳守德證述情節相符（
    見偵查卷第13至15頁、第16至17頁、第18至19頁、第80至82
    頁，原審卷第42至44頁），而觀諸證人孔良禎於警詢、偵查
    時證稱：我當時坐在水精靈PUB吧台，看到外面林軒戎騎機
    車載劉昌富，但他們行進方式很詭異，他們坐在車上但沒有
    騎，只是用腳在地上一下往前一下往後滑部，後來劉昌富下
    車，劉昌富拿一瓶保特瓶，另一瓶夾在腋下，我看到他把保
    特瓶打開做潑的動作，所以我覺得很奇怪，我就大喊有人在
    潑東西，好像是汽油，引起大家注意後就進去裡面拿滅火器
    ，拿出來以後，就看到陳守德走出去外面抓著劉昌富的手，
    且有看到打火機在地上等語及證人陳守德於警詢、偵查時證
    述：我是制止劉昌富點火，我是聽到孔小姐說有人在潑東西
    ，我才出去察看，走出去看見劉昌富拿二瓶東西在灑，我門
    一打開就聞到汽油味，他看到我就轉身小跑步要跑走，跑到
    機車那邊有拿打火機要點火，沒點著就把打火機丟在地上，
    我就把他抓住，不讓他再拿打火機，林軒戎坐在機車上一副
    準備要離開的樣子等語，可知被告林軒戎、劉昌富潑灑汽油
    之地點為「水精靈PUB」門前走道及走道二側機車上，且被
    告劉昌富並已拿出打火機點火之舉動無誤，參以被告劉昌富
    亦不否認潑灑完汽油拿出打火機要點火時即被他人發現之情
    （見偵查卷第52頁），此外並有被告2人購買汽油之統一發
    票2張、現場照片9張、桃園縣政府警察局中壢分局99年11月
    17 日中警分刑字第0997045549號函暨所附現場位置圖、水
    精靈PUB室內設計圖及相關照片在卷可稽（見偵查卷第27頁
    、第34至38頁，原審卷第26至33頁），則被告林軒戎、劉昌
    富確有購買汽油潑灑於「水精靈PUB」門前走道、機車附近
    並以打火機點火之事實，即堪認定。
(二)被告林軒戎、劉昌富雖均否認有放火燒毀建築物之故意云云
    。惟被告二人因在上開「水精靈PUB」飲酒消費，與該店服
    務生發生衝突而被迫提前結帳離開之事實，為被告二人供認
    在卷，並經證人孔良禎於偵查時證述屬實（見偵查卷第81頁
    ），足見案發前被告二人於該店內確實有與服務生發生衝突
    無疑。復參酌被告林軒戎於偵查及原審審理時自承：「因為
    與水精靈PU B的服務生發生衝突覺得很不舒服，所以我們買
    單後，我們認為是被趕出來的，我們二人覺得很不爽，所以
    決定去買汽油放火，是劉昌富提議…，我們是在門口附近，
    我們把汽油波在機車上，準備要放火燒這家店，…二人談一
    談就決定放火報復」、「我只是單純與店家不合，所以才做
    這件事」、「我只是一時生氣，想要放火嚇嚇該店老闆」等
    語（見偵查卷第50至51頁、原審卷第11頁、第47頁）及被告
    劉昌富於偵查時自承：「（問：為什麼要縱火？）…因為和
    店家有消費上糾紛」等語（見偵查卷第52頁），益見被告二
    人係因不滿該店服務態度，而欲以放火方式報復店家。佐以
    ，被告二人旋騎乘機車前往加油站購買汽油，並至上址走道
    、機車潑灑汽油後持打火機欲點火，更徵渠等確有放火燒燬
    現有人所在建築物之故意，殆無疑義。況觀諸被告二人潑灑
    汽油之走道兩側有多部機車，機車旁又緊鄰住家、水精靈PU
    B，此觀諸卷附現場照片、現場圖即明（見偵查卷第34至38
    頁，原審卷第27至33頁），而汽油又屬揮發性高、燃點低、
    延燒迅速之易燃物，若於水精靈PUB前機車及走道上引燃汽
    油，自有蔓延燒燬水精靈PUB、附近住宅之高度危險。堪認
    被告二人前於偵查、原審審理時出於任意性之自白犯罪，始
    與事實相符，被告二人嗣後上訴本院，翻異前詞，否認有放
    火燒建築物的故意云云，顯係事後卸責之詞，不足採信。
(三)辯護人另為被告劉昌富辯護稱：被告林軒戎、劉昌富案發後
    經測試酒精濃度均甚高，依交通大學運輸研究所製作之酒精
    濃度對人體影響資料，顯可預見被告等因酒力作用，辨別事
    理及控制行為能力顯著降低，請依刑法第19條第2項減輕其
    刑云云（見本院卷第67頁）。惟查，被告2人自水精靈PUB離
    去之時，固有醉意，然綜合觀察案發經過情節，被告2人離
    去該店後，仍思及報復該店家，被告林軒戎並能騎乘機車搭
    載被告劉昌富至桃園縣中壢市○○路228號之山隆加油站購
    買汽油，被告林軒戎再騎乘機車搭載被告劉昌富返回「水精
    靈PUB」前走道，並由被告劉昌富於該走道內潑灑汽油，潑
    灑後又拿出打火機欲點燃汽油等情，顯見渠等當時均知悉購
    買汽油之目的係為於水精靈PUB縱火，難認有何辨別事理及
    控制能力顯著降低之情形；另參以證人謝智翔於原審審理時
    證稱：被告林軒戎、劉昌富當天來伊上班的加油站加油，他
    們跟一般的客人一樣，買完汽油就走，過程中2人的反應與
    一般人一樣，意識清楚可以交談，加油後被告劉昌富拿錢出
    來交給被告林軒戎，被告林軒戎再交給伊，被告劉昌富拿整
    數的35元給伊，不用找錢等語（見原審卷第42頁背面至第44
    頁），被告二人於購買汽油之際既能確實交付購買汽油的金
    錢，且意識清楚交談，益見其等當時仍具一般人辨別事理及
    控制行為之能力，辯護人上開所辯，顯與客觀事實未合，自
    不可採。至於辯護人所指交通大學運輸研究所製作之酒精濃
    度對人體影響資料，僅顯示酒精對於平均多數人之影響，惟
    酒精對於個人之影響，會因體質而有所差異，非可一概而論
    ，不能以醫學及統計上之結果，機械式的予以適用，遽認被
    告二人已達辨別事理及控制行為能力顯著降低之情形。辯護
    人上開所指容有誤會。
(四)綜上所述，被告二人前開所辯，無非事後避就飾卸之詞，不
    足採信。本件事證明確，被告二人放火燒燬現有人所在之建
    築物未遂犯行，洵堪認定，應予依法論科。
三、按被告前揭行為，雖未引燃火勢，然汽油為易燃之液態燃料
    ，潑灑在地面後經揮發至空氣中，遇有火星極易引燃，被告
    潑灑汽油，復取出打火機，其行為有發生實害結果之高度危
    險，自已著手於放火行為之實行（最法院院81年度臺上字第
    987號判決意旨參照）。次按，刑法第173條第1項之放火行
    為，係指已實施點燃引火之媒介物，足以導致目的物之燃燒
    而言，如已實施放火行為，而未使房屋達到喪失效用之程度
    者，即屬放火未遂。又按刑法上之恐嚇危害於安全罪，係指
    行為人以未來之惡害通知被害人，使其發生畏怖心理而言。
    經查，被告林軒戎、劉昌富思欲報復「水精靈PU B」店家，
    將汽油潑灑在「水精靈PU B」入口走道、走道旁之機車上，
    並持打火機欲點火燃燒，顯屬已著手加害「水精靈PU B」負
    責人孔良禎之財產，而非單純以未來惡害通知孔良禎之情形
    。核被告林軒戎、劉昌富上開所為，均係犯刑法第173條第3
    項、第1項之放火燒燬現有人所在之建築物未遂罪。彼等二
    人就本件犯行，有犯意聯絡及行為分擔，為共同正犯。又被
    告劉昌富有如事實欄所載之犯罪科刑執行情形，有本院被告
    前案紀錄表一份附卷可稽，其於徒刑執行完畢後5年內，故
    意再犯本件有期徒刑以上之罪，為累犯，應依刑法第47條第
    1 項規定，就法定刑有期徒刑部分加重其刑（無期徒刑部分
    不再加重）。另被告林軒戎、劉昌富已著手於犯罪行為之實
    行而不遂，為未遂犯，依刑法第25條第2項規定，按既遂犯
    之刑減輕之；被告劉昌富同時有刑之加重及減輕事由，應先
    加後減之。
四、辯護人雖辯護稱：被告林軒戎、劉昌富均年紀尚輕，平日生
    活正常有正當工作，純粹因酒後失態所為之犯罪行為，事後
    懊悔不已，且未造成實害，又與被害人達成和解，有深刻反
    省與悔悟，請酌以刑法第59條減輕其刑云云（見本院卷第68
    頁）。惟按刑法第59條之酌量減輕其刑，必須犯罪另有特殊
    之原因與環境等等，在客觀上足以引起一般同情，認為即予
    宣告法定低度刑期尤嫌過重者，始有其適用（最高法院45年
    臺上字第1165號判例參照），被告林軒戎、劉昌富僅因與水
    精靈PUB店員發生細故，即潑灑汽油拿取打火機點火，法治
    觀念薄弱，且該等行為具高度危險，嚴重危害社會之公共安
    全，而嗣後係經孔良禎、陳守德呼救制止始未釀成重大損害
    ，難認有何特殊之原因與環境，在客觀上足以引起一般同情
    ，認為宣告法定低度刑期尤嫌過重之情形，是辯護人此節所
    辯，尚屬無據。
五、原審以被告林軒戎、劉昌富放火燒燬現供人使用之住宅未遂
    犯行明確，據以論罪科刑，固非無見。惟查：被告二人於本
    院審理時已與被害人即「水精靈PU B」負責人孔良禎達成民
    事和解，並獲被害人孔良禎之諒解等情，有和解書一份附卷
    可稽（見本院卷第46頁），原審未及審酌，即有未洽。被告
    等上訴意旨以原判決量刑過重為由，指摘原判決不當，為有
    理由，另被告等上訴意旨否認有放火燒建築物之故意云云，
    雖非可取，然原判決既有可議，即屬不可維持，本院自應將
    之撤銷改判。爰審酌被告林軒戎前無犯罪紀錄素行尚可，被
    告劉昌富為累犯，素行不佳，被告二人僅因細故即欲縱火燒
    燬前開建築物之犯罪動機，未思該處附近為密集大樓、住宅
    ，若發生大火將不可收拾，更會殃及無辜人員，並造成巨大
    損害，幸經被害人、證人發覺阻止始未釀災，復考量渠等犯
    後於偵查及原審時坦認所犯，並已取得被害人孔良禎之諒解
    ，有和解書附卷可稽，及審酌其等犯罪之手段，被告之生活
    狀況、智識程度、經濟狀況等一切情狀，分別對被告林軒戎
    、劉昌富量處如主文第二、三項所示之刑。扣案打火機一個
    ，為被告林軒戎、劉昌富所有，供其等犯罪所用之物，業據
    被告2人供承明確（見原審卷第45頁背面、本院卷第62頁背
    面）；又扣案保特瓶2個，為被告2人至加油站購買汽油時取
    得，屬被告2人所有，供其等本件裝載汽油之用，均應依刑
    法第38條第1項第2款之規定宣告沒收。
六、不另為無罪諭知部分：
(一)公訴意旨另以：被告林軒戎、劉昌富上開放火燒燬現有人所
    在建築物之犯行，同時基於殺人之犯意聯絡，而要殺水精靈
    PUB內之酒客、服務人員，後因孔良禎、陳守德適時制止，
    而未造成人命傷亡，此部分亦涉有刑法第271條第2項、第1
    項之殺人未遂罪嫌。
(二)本院判斷依據：
１、按犯罪事實應依證據認定之，無證據不得認定犯罪事實；不
    能證明被告犯罪者，應諭知無罪之判決，刑事訴訟法第154
    條第2項、第301條第1項分別定有明文。又所謂認定犯罪事
    實之證據，係指足以認定被告確有犯罪行為之積極證據而言
    ，苟未能發現相當證據，或證據不足為不利於被告事實之認
    定時，即應為有利於被告之認定，更不必有何有利之證據，
    亦不能以推測或擬制之方法，以為裁判基礎（參看最高法院
    29年度上字第3105號、40年度臺上字第86號、56年度臺上字
    第807號判例參照）。又認定犯罪事實所憑之證據，雖不以
    直接證據為限，間接證據亦包括在內；然而無論直接或間接
    證據，其為訴訟上之證明，須於通常一般之人均不致有所懷
    疑，而得確信其為真實之程度者，始得據為有罪之認定；被
    告否認犯罪事實所持之辯解，縱屬不能成立，仍非有積極證
    據足以證明其犯罪行為，不能遽為有罪之認定，故檢察官基
    於追訴者之地位，應依刑事訴訟法第161條第1項規定，就被
    告犯罪事實負舉證責任，並指出證明之方法，倘其所提出之
    證據，不足為被告有罪之積極證明，或其指出之證明方法，
    無從說服法院以形成被告有罪之心證，基於無罪推定之原則
    ，自應為被告無罪判決之諭知。
２、再按刑法第173條第1項之放火燒燬現供人使用之住宅或現有
    人所在之處所或交通工具罪，係為保護公眾安全而設，且因
    放火燒燬上開客體，極易造成他人逃生不及而受有生命、身
    體上之損害，是其法定刑度較同法第174條第1項放火燒燬現
    非供人使用或現未有人所在之處所或交通工具罪之法定刑度
    為嚴厲。足見刑法第173條第1項之罪，其罪質本係就行為人
    對於不特定多數人之生命、身體、財產所造成之高度危險所
    為之法律評價，苟非有積極證據足資證明行為人確係基於殺
    人之犯意而縱火，尚難僅因行為人於縱火時對於不特定多數
    人之生命、身體危險有所預見，即認行為人有殺人之不確定
    故意，而遽以殺人未遂罪相繩。否則，衡諸社會一般常情，
    對於現有人使用之住宅放火之行為人，皆難不預見自身之行
    為可能會造成他人生命之死傷，豈非皆應論以殺人未遂罪？
    則刑法第173條第1項豈不成為具文？況且刑法第27  1條第1
    項之殺人罪係保護個人法益之罪，是行為人如有殺害多數人
    之故意，且著手而終於未遂，本即應論以多數之殺人未遂罪
    ，始屬充分評價。然則，於行為人放火燒燬現有人使用住宅
    之情形，行為人雖對於不特定多數人之生命傷亡之危險有所
    預見，但其對於火勢會如何延燒終究無法掌握，則行為人之
    行為究竟會造成多少人員之生命危險，並非行為人或司法機
    關得以計算，是刑法評價上，究竟應該論以幾個殺人未遂罪
    ，即成為技術上無可解之難題。因此，行為人基於可能造成
    不特定多數人之生命、身體危險之主觀犯意而縱火燒燬現有
    人使用之住宅，本即刑法第173條第1項之罪所欲規範之行為
    態樣，除非另有實際確定數量之死亡結果產生，而可能該當
    於數個殺人既遂罪以外，尚無就未實際產生實害之不確定被
    害個數之未遂結果而論以殺人未遂罪之餘地。
３、另按刑法殺人罪之成立，不僅客觀上須有殺人之行為，且行
    為人於主觀上須具有使人死亡之知與欲，始足當之。而殺人
    決意，乃行為人犯罪時之內心主觀犯意，非他人輕易即得察
    覺，而主觀決意，透過行為外顯。行為人以外之人，可經由
    外顯行為〈包括準備行為、實施行為及事後善後行為〉，綜
    合判斷而得探知，亦即應深入觀察加害人與被害人之關係、
    衝突之起因、加害人下手之方法、輕重、被害人受傷情形及
    加害人事後態度等各項外在客觀因素予以綜合評析。
(三)訊據被告林軒戎、劉昌富均堅詞否認有何殺人未遂犯行，被
    告林軒戎辯稱：是因為水精靈PUB店家服務不好，一時生氣
    ，因此想要嚇嚇店家，伊與林軒戎一同起意去買汽油，要倒
    在水精靈PUB進去的走道上嚇嚇他們，伊沒有殺人之意思等
    語；被告劉昌富辯稱：伊只是要嚇嚇他們，沒有殺人之意思
    等語，辯護人為被告林軒戎、劉昌富辯護稱：被告2人與水
    精靈PUB店家並無重大仇怨，且當時飲酒甚多，思緒不縝密
    ，並未想到灑油點火可能造成人員死亡，並無積極證據證明
    被告2人有殺人未遂之犯行等語。經查：
１、被告林軒戎雖於偵查中供稱：伊知道放火燒店很危險，可能
    會死人等語（見偵查卷第51頁），被告劉昌富雖於偵查中供
    稱：伊知道放火燒店會死人等語（見偵查卷第52頁），然放
    火本極易造成他人逃生不及而受有生命危險，尚難僅因被告
    林軒戎、劉昌富於縱火時對於不特定多數人之生命、身體危
    險有所預見，即認行為人有殺人之不確定故意，而遽以殺人
    未遂罪相繩。況被告林軒戎於另次偵查及原審審理時供稱：
    因為水精靈PUB服務不好，伊心中有被排斥的感覺，一時氣
    憤，離開後想要嚇嚇店家，因此與被告劉昌富起意要去買汽
    油，倒在水精靈PUB走道上嚇嚇他們，伊是第一次到該店，
    與店家及員工都不認識，沒有殺人的犯意等語（見偵查卷第
    81 頁，原審卷第46頁背面至第47頁背面）；被告劉昌富於
    原審審理時陳稱：伊沒有殺人意圖，只是要嚇嚇他們，伊是
    第一次到該店，與該店店家及員工都不認識等語（見原審卷
    第47頁背面），被告2人於案發當日係第一次前往水精靈PUB
    消費，與該店人員並無深仇大恨，應無動機欲置水精靈PUB
    店內人員於死地，其等供稱係因至水精靈PUB消費發生細故
    ，因而欲放火嚇嚇該店店員一節，並非不無可能，故尚難僅
    憑其等放火之行為，遽認其等有殺人之犯意。
２、況由證人謝智翔於警詢、偵查中及原審審理時證稱：當日被
    告劉昌富拿1個瓶口較小的瓶子來裝汽油，因為裝不下，因
    此伊就提供2個保特瓶給他裝汽油等語（見偵查卷第19、80
    頁，原審卷第42頁背面）；證人陳守德於警詢及偵查中證稱
    ：孔良禎大喊有人縱火後，伊有看到被告劉昌富拿瓶子潑灑
    走廊機車，伊因此衝出去追到被告劉昌富旁邊，看被告劉昌
    富把弄打火機，但是打不著打火機等語（見偵查卷第16、81
    頁），由被告2人當日攜帶前往加油站購買汽油之容器因瓶
    口太小無法裝汽油、被告劉昌富於水精靈PUB走道潑灑汽油
    後打不著打火機等情，可見被告2人當日至水精靈PUB放火確
    實並非事前有周詳計畫確認汽油之裝載、現場之助燃物、點
    火之器具等，信無致住宅內人員於死亦在所不惜之殺人故意
    。
３、再者，被告當日將購得之2瓶汽油零星潑灑於水精靈PUB前
    20.7公尺之走道（見偵查卷第34-37頁現場站片及原審卷第
    27頁事故現場圖），然水精靈PUB門口（背向該店門口）右
    側尚有一空間（見原審卷第32頁上方照片），亦即倘若水精
    靈PUB前走道確實因被告2人放火而延燒，水精靈PUB店內人
    員仍可能從該店門口右側空間逃生。被告2人若確實有殺人
    之犯意，當可將所購得之汽油全數潑灑於該店門口處使店內
    人員無逃生之可能，被告2人卻將汽油潑灑於該店前20.7公
    尺之走道，雖存在放火燒燬現有人所在建築物之危險，但仍
    與殺人之犯行有間。
４、綜上所述，本案關於被告2人被訴殺人未遂罪行之證明，尚
    未達於通常一般人均不致有所懷疑，而得確信其為真實之程
    度，殊屬無從為有罪之確信。此外，本院復查無其他積極證
    據足資證明被告2人有公訴意旨所指之殺人未遂犯行，此部
    分自屬不能證明被告2人犯罪。惟公訴人既認此部分與前揭
    有罪部分有想像競合犯之裁判上一罪關係，爰不另為無罪之
    諭知。
據上論斷，應依刑事訴訟法第369條第1項前段、第364條、第299
條第1項前段，刑法第28條、第173條第3項、第1項、第25條第2
項、第47條第1項、第38條第1 項第2 款，判決如主文。
本案經檢察官黃朝貴到庭執行職務。
中    華    民    國   100    年    3     月    22    日
                  刑事第十八庭審判長法  官   吳鴻章
                                    法  官   曾淑華
                                    法  官   汪梅芬
以上正本證明與原本無異。
如不服本判決，應於收受送達後10日內向本院提出上訴書狀，其
未敘述上訴之理由者並得於提起上訴後10日內向本院補提理由書
（均須按他造當事人之人數附繕本）「切勿逕送上級法院」。
                                    書記官   劉寶鈴
中    華    民    國   100    年    3     月    22    日